# 【求助】请教陈版主，关于研发费用形成样机就是企业最终交付产品的解决办法。

提问人：wx_610190d7f3b2 时间：2021-07-29 08:05:06
陈版主
您好，有个比较难解决的问题想和您请教，关于企业研发形成产品销售的问题。
正常来说，研发形成产品了可以按预计对外销售的可变现净值确认为“其他流动资产”并相应冲减研发支出（借：其他流动资产，贷：研发支出）
但是这家公司有不一样的点在于，他们做的是定制化生产的高端设备，项目中的每笔订单订购数量少，单价高，边研发边生产，最后生产出来的样品不是单纯意义上的研发样品，而就是最终要交付的产品，且占公司主营收入的大头。
疑问在于：
一，因为感觉已经和日常经营相关，这些产品是否需要进入存货？
二，前期的投入和生产，是先都在研发费用归集，等入库形成存货了冲减相应的研发费用，还是需要区分研发和生产，生产部分直接走生产成本归集到存货，研发费用里只包括前期研究费用。
目前尚没有找到同类型的上市公司或者其他案例可以借鉴，烦请陈版主给予指点。谢谢啦 ！

回答人：chenyiwei
如果该类研发属于“基于客户合同的受托研发”，本身是定制化设备提供这一单项履约义务的一部分，则可以作为合同履约成本归集在在产品成本中，到交付时确认收入并结转成本。该类研发项目不通过“研发支出”科目核算。